臺灣基隆地方法院交通事件裁定　　　　100年度交聲字第142號
原處分機關
即移送機關　交通部公路總局臺北區監理所基隆監理站
異　議　人
即受處分人　黃仕德
上列異議人即受處分人因違反道路交通管理處罰條例案件，對於
交通部公路總局臺北區監理所基隆監理站中華民國100年5月12日
所為之處分（原處分案號：基監字第裁42-RA0000000號），聲明
異議，本院裁定如下：
    主  文
異議駁回。
    理  由
一、原處分意旨略以：異議人即受處分人黃仕德於民國100 年3
    月29日下午5 時8 分，駕駛F4-0727 號自用小客車，行經基
    隆市○○街154-3 號附近之限速50公里處，因行車時速達85
    公里，為警以雷達測速儀器（以下簡稱「系爭雷達測速儀器
    」）照相採證後，逕行製單舉發，核無不合，爰依道路交通
    管理處罰條例第40條規定，裁處異議人罰鍰新臺幣（下同）
    1,800 元，併依同條例第63條第1 項第1 款規定，記違規點
    數1 點等語。
二、異議意旨則略以：異議人確信當日行車時速僅止40公里，本
    件舉發恐為系爭雷達測速儀器故障、損壞之所致，更何況，
    舉發地段亦未經設置明顯限速標誌，從而，異議人對旨揭裁
    決自難甘服，爰於法定期間提起本件異議，求為撤銷原處分
    等語。
三、按「汽車駕駛人，行車速度，超過規定之最高時速，或低於
    規定之最低時速，除有第43條第1 項第2 款情形外（即除有
    『行車速度，超過規定之最高時速60公里以上』之情形外）
    ，處新臺幣1,200 元以上2,400 元以下罰鍰。」道路交通管
    理處罰條例第40條定有明文。且依同條例第63條第1 項第1
    款規定，汽車駕駛人有同條例第40條情形，除依原條款處罰
    鍰外，並記違規點數1 點。
四、經查：異議人於100 年3 月29日下午5 時8 分，駕駛F4-072
    7 號自用小客車，行經基隆市○○街154-3 號附近之限速50
    公里處，因行車時速達85公里，為警以系爭雷達測速儀器照
    相採證後逕行製單舉發等情節，首有異議人隨狀檢附之舉發
    違反道路交通管理事件通知單、基隆市警察局以100 年5 月
    27日基警交字第1000014188號函檢送到院之舉發照片等件附
    卷足考。其次，系爭雷達測速儀器業由經濟部標準檢驗局「
    檢定合格」，迄尚未逾「有效期限」之事實，亦有檢定合格
    單號碼為「J0GA0000000A，J0GA0000000B」之雷達測速儀檢
    定合格證書1 紙（其上標示之檢定有效期限為：自99年10月
    18日起，至100 年10月31日止）在卷可憑。尤以「舉發路段
    設有明顯限速標誌」、「系爭雷達測速儀器迄無故障、損壞
    情事」暨「舉發照片足堪恃為異議人超速違規」等各節，亦
    據舉發員警即證人張文堂到庭詰稱：「（問：本件是否係你
    舉發？）是我舉發沒錯。（問：舉發現場架設的測速器，是
    否曾經檢測合格？有無定期保養？）舉發現場架設的測速器
    ，是去年（99年）10月建置的，該測速器是雷達測速，且曾
    經經濟部標準檢驗局檢驗合格（庭呈檢驗合格書附卷），目
    前尚在有效期限內。且該路段以該測速器測速的結果，均沒
    有任何問題。（問：舉發路段的限速狀況為何？）舉發路段
    限速50（庭呈舉發路段設有明顯限速號誌之照片4 張附卷）
    。……（問：可否說明，舉發照片上所標示的文字、數字，
    各為何意？）舉發照片上標示『日期：2011╱03╱29』，代
    表本件照相的違規日期；『案號：00641A』，代表本件照相
    的流水號；『速限：50KM╱H 』，代表當地最高速限50公里
    ；『方向：車尾』，代表該測速儀是照車尾的部分；『主機
    編號：00483 』，代表該測速儀的器號（即合格證書上第六
    點所列器號）；『日期：17：08：33』，代表本件照相的違
    規時間為下午5 點08分33秒；『相片編號：1 ╱1 』，代表
    本件違規舉發只拍攝得1 張照片；『速度：85KM╱H 』，代
    表照片所示該車當時的行進速度；『範圍：2 』，代表舉發
    地點是二線道；『超速』，代表本件舉發照片所拍攝得的違
    規情節是超速；『證號：J0GA0000000A 2011╱10╱31 』，
    代表本件舉發測速儀的檢定合格單號碼及有效期限（即合格
    證書上的第七點、第九點所列檢定合格單號碼、有效期限）
    ；『地點：基隆市○○街154 之3 號旁』，代表本件舉發的
    地點所在。（問：依照片所示，F4-0727 車輛，於100 年3
    月29日下午5 時08分33秒，在限速50公里的基隆市○○街15
    4 之3 號旁，以行速高達85公里的速度行駛該路段，是否如
    此？）是。……」等語在卷（見本院100 年6 月7 日訊問筆
    錄第1 頁至第3 頁）；核其情節，除與上開雷達測速儀檢定
    合格證書、舉發照片等件所載內容互為相符，並與證人張文
    堂當庭提出之照片4 張所示內容（「舉發路段設有明顯之限
    速標誌」）互為相合。據此，異議人辯稱「當日行車時速僅
    止40公里」、「，本件舉發恐為系爭雷達測速儀器故障、損
    壞所致」、「舉發地段未經設置明顯限速標誌」云云，當係
    一無足取。茲異議人經證人李文堂到庭說明以後，雖又指「
    我對證人所言沒意見，但我認為只照1 張照片（意指本件舉
    發照片僅拍有1 張）不足以證明我超速」云云（見本院100
    年6 月7 日訊問筆錄第4 頁），然此亦據證人張文堂當庭釋
    稱：「因為本件是雷達測速，所以只照1 張照片，如果是感
    應線圈測速，才會有2 張照片，但目前已不以感應線圈儀器
    當成舉發的測速儀器」等語明確（見本院100 年6 月7 日訊
    問筆錄第4 頁），是異議人吹毛求疵而稱「照片只有1 張」
    云云，客觀上當亦無從推翻前揭對其不利之各項事證。從而
    ，異議人徒執前詞求為免罰，自係一無可採；異議人於前揭
    時、地，駕駛車輛超速之違規事實，亦堪認定。
五、綜上，原處分機關援引首開規定，對異議人為首揭裁處，自
    屬適法，並無違誤；異議人徒執前詞，求為免罰，核無理由
    ，應予駁回。
六、據上論斷，應依道路交通事件處理辦法第18條，裁定如主文
    。
中    華    民    國   100    年    6     月    8     日
                  交通法庭法  官    王慧惠
以上正本證明與原本無異。
對於本件裁定如有不服，應於收受送達後5 日內，向本院提出抗
告書狀，敘述抗告之理由，抗告於臺灣高等法院。
中    華    民    國   100    年    6     月    8     日
                          書記官    王一芳